# 非同一控制下收购股权后，原股东在母公司层面增资是否构成股份支付

提问人：cps1029 时间：2022-06-23 10:23:13
陈版主好：
碰到一个这样的案例：
A公司是一家制造业企业，看好B公司的发展，收购了B公司原股东的100%股权，B公司的股东包括（C个人和D合伙企业），同时A公司筹划未来上市，因此双方做了一些列的利益安排。具体如下：
第一步，A公司收购C和D持有B公司的100%股权，收购溢价是远低于净资产金额的，金额假设：A公司注册资本 1000 万，B公司注册资本是 100 万，A公司收购对价是 120 万，C和D的出资额是100 万，B公司收购日的净资产是 180 万。C和D目前暂按照溢价 20 万计算缴纳个税（假设不考虑个税补交问题）。
第二步，A公司收购C和D的持有B公司的100%股权后，A公司又在 1 个月内开放给C和D增资，增资价格为 1 元/股，即，C和D以 100 万的对价对A公司增资，增资后，A公司的注册资本为 1100万，此时B和D只持有了A公司的9%股权比例。
第三步，在C和D增资完成后 3 个月，E公司（风投机构）以 10 元/股的价格对A公司增资 3000 万，记入实收资本金额为 300 万，资本公积金 2700 万。
问题：此时结合上述三步来看，C和D对A公司的增资是否要视为股份支付处理？是否可以按照E公司的增资价格作为公允价格？

回答人：chenyiwei
前面两个步骤是一揽子交易，即基于纳税筹划的考虑，人为压低B公司股权收购价格，但以B的原股东C、D低价向A增资来补偿。这种情况下C、D向A达到低价增资差额应视为收购B的合并对价的一部分，而不是一项单独的股份支付交易。在合并报表中，最终体现为可辨认净资产的公允价值增值和商誉金额，而不是确认为股份支付费用。